臺灣高雄少年及家事法院民事裁定　　　　 109年度亡字第66號
聲　請　人　李○○　

失　蹤　人　李○○　

上列聲請人聲請宣告李○○死亡事件，本院裁定如下：
    主  文
宣告甲○○（男，民國四十三年十二月二十五日生，身分證統一
編號：Z000000000號，失蹤前最後住所：高雄市○鎮
區○○路○○○號）於民國一○五年一月二十三日下午十二時死
亡。
程序費用由甲○○遺產負擔。
    理  由
一、按失蹤人失蹤滿7 年後，法院得因利害關係人或檢察官之聲
    請，為死亡之宣告。受死亡宣告者，以判決內所確定死亡之
    時，推定其為死亡。前項死亡之時，應為前條各項所定期間
    最後日終止之時。但有反證者，不在此限，民法第8條第1項
    及第9條分別定有明文。
二、聲請意旨略以：聲請人為失蹤人甲○○之弟，失蹤人甲○○
    前經戶政單位通報於民國98年1月23 日遷出未報或未按址遷
    入後，即失蹤，失蹤人迄今生死不明已逾7 年，爰依法聲請
    對失蹤人甲○○為死亡宣告等語。
三、經查，聲請人前揭主張，業據其陳明在卷，並提出戶籍謄本
    、受理失蹤人口案件登記表、戶籍登記簿等件為證，且有失
    蹤人及聲請人之全戶戶籍資料查詢結果附卷可稽；復經本院
    依職權向高雄市政府警察局函詢失蹤人之失蹤報案紀錄及協
    尋結果，經該局函覆失蹤人於98年2月2日因遷出未報或未按
    址遷入，經戶政單位通報登載，有該局110年9月7 日高市警
    治字第11035145200號函及所附失蹤人口系統-資料報表在卷
    可憑；本院另依職權調取失蹤人之入出境資料、勞工保險投
    保資料、全民健康保險及就醫紀錄資料、財產所得資料、刑
    案前科及在監在押資料、殯葬設施使用資料等紀錄，皆無失
    蹤人98年1月23 日後之相關資料，有入出境查詢結果、健保
    與勞保投保資料查詢表、健保Web IR查詢系統資料、稅務電
    子閘門資料查詢表、臺灣高等法院被告前案紀錄表、出入監
    簡列表、高雄市殯葬管理處109年12月14日高市殯處武字第1
    0971121300號函、花蓮縣政府110年1月22日府民宗字第1100
    017412號函附卷可佐，堪信聲請人主張失蹤人於98年1月23
    日業已失蹤，且生死不明已逾7年為可採。又本院於110年2
    月17日以本院109年度亡字第66 號民事裁定准為宣告失蹤人
    死亡之公示催告，並於同日公告在案，現申報期間6 個月已
    滿，未據失蹤人陳報其生存或知失蹤人生死者陳報其所知等
    情，亦有上開裁定、公告暨公告證書等附卷可稽，是失蹤人
    失蹤迄今已滿7 年，本件宣告死亡之公示催告申報期間現已
    屆滿，未據失蹤人陳報其生存，或知其生死者陳報其所知，
    準此，本件失蹤人確係失蹤，迄今仍生死不明，應堪認定。
    故聲請人聲請宣告甲○○死亡，合於首揭民法第8條第1項規
    定，應予准許。
四、再查，甲○○係43年12月25日生，其於98年1月23 日失蹤，
    未滿80歲，計至105年1月23日止，失蹤已滿7 年，應推定是
    日下午12時為其死亡之時，准予依法宣告。
五、本件聲請為有理由，依家事事件法第154條第3項，裁定如主
    文。
中    華    民    國    110    年    9    月    30    日
                  家事第二庭  法  官  盧昱成
以上正本係照原本作成。
如對本裁定抗告須於裁定送達後10日內向本院提出抗告狀，並應
繳納抗告費新臺幣1,000元。
中    華    民    國    110    年    9    月    30    日
                              書記官  陳彥樺